【裁判字號】    98,訴,1248
【裁判日期】    980828
【裁判案由】    毒品危害防制條例
【裁判全文】
臺灣臺北地方法院刑事判決              98年度訴字第1248號
公  訴  人  臺灣臺北地方法院檢察署檢察官
被      告  甲○○
                    （現於臺灣臺北看守所羈押中）
上列被告因毒品危害防制條例案件，經檢察官提起公訴（98年度
毒偵字第1816號），因被告於準備程序進行中就被訴事實為有罪
之陳述，且所犯非死刑、無期徒刑、最輕本刑為三年以上有期徒
刑之罪或高等法院管轄第一審案件，經告知簡式審判程序之旨，
並聽取檢察官、被告之意見後，經本院合議庭裁定由受命法官獨
任進行簡式審判程序，本院判決如下：
    主  文
甲○○施用第一級毒品，累犯，處有期徒刑柒月，扣案之注射針
筒壹支沒收，第一級毒品海洛因殘渣袋壹個，沒收銷燬；又施用
第二級毒品，累犯，處有期徒刑伍月。應執行有期徒刑拾月，扣
案之注射針筒壹支沒收，第一級毒品海洛因殘渣袋壹個，沒收銷
燬。
    犯罪事實
一、甲○○前於民國89年間因施用毒品案件，經本院89年毒聲字
    第1718號裁定令入觀察勒戒處所觀察勒戒，再經本院89年毒
    聲字第2150號裁定令入戒治處所施以強制戒治，90年間經本
    院90年毒聲字第191號裁定停止戒治，所餘戒治期間付保護
    管束，嗣經本院90年毒聲字第1452號撤銷停止戒治，令入戒
    治處所強治戒治，嗣因強制戒治期滿，於91年4月1日經臺灣
    臺北地方法院檢察署檢察官以91年戒毒偵字第74號為不起訴
    處分確定；93年間因竊盜案件，經本院93年簡字第233號判
    處有期徒刑5月、93年簡字第1209號判處有期徒刑6月，因違
    反動產擔保交易法案件，經本院93年簡字第2295號判處有期
    徒刑3月，上開三罪經本院93年聲字第2115號裁定應執行有
    期徒刑11月，於94年3月26日因徒刑執行完畢出監；95年間
    ，因毒品危害防治條例案件，經本院94年易字第1552號判處
    有期徒刑4月，因搶奪案件，經本院94年訴字第1774號判處
    有期徒刑7月，因詐欺案件，經本院95年簡字第2007號判處
    有期徒刑6月，上開三罪經本院95年聲字第1622號裁定應執
    行有期徒刑1年3月（甲案），復於95年間，因竊盜案件，經
    本院95年易字第1097號判處有期徒刑8月、8月、8月，應執
    行有期徒刑1年6月，嗣經本院95年聲減字第252號裁定，各
    減為4月，應執行有期徒刑9月（乙案），上開甲、乙案接續
    執行，甫於97年1月21日因縮短刑期執畢出監。詎仍不知悔
    改，基於施用第一級毒品海洛因及第二級毒品甲基安非他命
    之犯意，於98年6月6日下午9時13分，為警採尿前26小時內
    之某時（不含為警查獲至採尿前之時間），在上揭住處，以
    注射針筒將溶於水之海洛因注入手臂靜脈之方式，施用海洛
    因1次；另於採尿前96小時內之某時（不含為警查獲至採尿
    前之時間），在上揭住處，以將甲基安非他命放入玻璃球點
    火燒烤之方式，施用第二級毒品甲基安非他命，嗣於同日下
    午6時50分許為警在臺北市○○區○○路三段與樟新街口攔
    檢，並扣得甲○○所有已使用過之注射針筒1支及第一級毒
    品海洛因殘渣袋1個。
二、案經臺北市政府警察局文山第一分局報告臺灣臺北地方法院
    檢察署檢察官偵查起訴，甲○○於本院準備程序中就被訴事
    實為有罪之陳述，經告知簡式審判程序之旨，並聽取當事人
    之意見後，經本院合議庭裁定由受命法官獨任進行簡式審判
    程序。
    理  由
一、訊據被告甲○○對於上揭犯罪事實坦承不諱，並有臺灣尖端
    先進生技醫藥股份有限公司濫用藥物檢驗報告1紙在卷可稽
    ，及注射針筒1支、第一級毒品海洛因殘渣袋1個扣案可佐，
    足認被告自白與事實相符，本件事證明確，被告犯行，堪以
    認定，應予依法論科。
二、核被告所為，係犯毒品危害防制條例第10條第1項施用第一
    級毒品罪及同條第2項施用第二級毒品罪。其施用前持有第
    一級、第二級毒品之行為，為施用第一級、第二級毒品所吸
    收，不另論罪。又被告所犯上開罪名，犯意各別，行為互殊
    ，應予分論併罰。被告有如犯罪事實欄所載之前科紀錄，此
    有臺灣高等法院被告前案紀錄表在卷可查，其於徒刑執行完
    畢後，5年內故意再犯有期徒刑以上之罪，為累犯，應依刑
    法第47條第1項規定加重其刑。爰審酌被告前已經觀察勒戒
    、強制戒治之矯治處遇及科刑後，仍不知戒除毒癮，復繼續
    沾染毒品惡習，惟念及其施用毒品係嚴重戕害自身健康，犯
    後復坦承犯行，態度良好，國中畢業之智識程度，未婚且羈
    押前於瓦斯行工作之生活狀況等一切情狀，分別量處如主文
    所示之刑，並定其應執行之刑。又海洛因殘渣袋1個，因海
    洛因已分別附著於殘渣袋上，且量微而無法析離，堪認上開
    殘渣袋與毒品二者無從剝離，應依毒品危害防制條例第18條
    第1項前段宣告沒收銷燬。扣案之注射針筒1支係供被告犯罪
    所用，且為被告所有，業據被告於警詢時供承在卷，應依刑
    法第38條第1項第2款宣告沒收之。
據上論斷，應依刑事訴訟法第273條之1第1項、第299條第1項前
段，毒品危害防制條例第10條第1項、第2項、第18條第1項前段
，刑法第11條、第47條第1項、第51條第5款、第38條第1項第2款
，判決如主文。
本案經檢察官柯木聯到庭執行職務
中    華    民    國    98    年    8     月    28    日
                  刑事第八庭    法  官  楊蕙芬
以上正本證明與原本無異。
如不服本判決應於收受送達後10日內向本院提出上訴書狀，並應
敘述具體理由；其未敘述上訴理由者，應於上訴期間屆滿後20日
內向本院補提理由書（均須按他造當事人之人數附繕）「切勿逕
送上級法院」。
                                書記官  馬正道
中    華    民    國    98    年    8    月    28    日
附錄法條：
毒品危害防制條例第10條
施用第一級毒品者，處 6 月以上 5 年以下有期徒刑。
施用第二級毒品者，處 3 年以下有期徒刑。


司法院資訊處製作；財團法人民間司法改革基金會備份。
